【裁判字號】    97,交聲,569
【裁判日期】    970611
【裁判案由】    違反道路交通管理處罰條例聲明異議
【裁判全文】
臺灣士林地方法院交通事件裁定         97年度交聲字第569號
原處分機關  臺北市交通事件裁決所
異  議  人
即受處分人  甲○○
上列異議人即受處分人因違反道路交通管理處罰條例案件，對於
臺北市交通事件裁決所於民國97年5 月1 日所為之北市裁二字第
裁22-F00000000號處分（原舉發案號：苗栗縣警察局苗縣警交字
第F00000000 號），聲明異議，本院裁定如下：
    主  文
異議駁回。
    理  由
一、按道路交通安全規則第114 條第2 款規定：汽車駕駛人有左
    列情形之一者，不得駕車：二、飲用酒類或其他類似物後其
    吐氣所含酒精濃度超過每公升0.25毫克或血液中酒精濃度超
    過百分之0.05以上者；又汽車駕駛人，駕駛汽車經測試檢定
    有左列情形之一者，處新臺幣15,000元以上60,000元以下罰
    鍰，並當場移置保管其車輛及吊扣其駕駛執照1 年；因而肇
    事致人受傷者，並吊扣其駕駛執照2 年；致人重傷或死亡者
    ，吊銷其駕駛執照，並不得再考領：一、酒精濃度超過規定
    標準。又汽車駕駛人拒絕接受第一項測試之檢定者，處新臺
    幣六萬元罰鍰，並當場移置保管該汽車及吊銷該駕駛執照；
    如肇事致人重傷或死亡者，吊銷該駕駛執照，並不得再考領
    。及汽車駕駛人，曾依第35條第4 項前段規定吊銷駕駛執照
    者，3 年內不得考領駕駛執照。道路交通管理處罰條例第35
    條第1 項第1 款、第4 項、第67條第2 項分別定有明文。又
    同條例第21條第1 項第4 款規定，汽車駕駛人，有下列情形
    之一者，處新臺幣六千元以上一萬二千元以下罰鍰，並當場
    禁止其駕駛：四、駕駛執照業經吊銷、註銷仍駕駛小型車或
    機器腳踏車。
二、異議人聲明異議意旨略以：異議人甲○○於民國96年12月4
    日晚間10時27分在三義分駐所被開立拒絕接受酒精濃度測試
    罰單，係因警員告訴異議人，若拒絕酒測，裁罰新台幣6 萬
    元，吊銷駕駛執照，1 年內禁考，若酒測值超過0.55MG/L以
    上，則要罰新臺幣8 萬元並要吊扣駕照1 年，還要上法院及
    上課，經異議人評估後認拒絕酒精測試對異議人較有益，故
    決定以拒絕酒精測試接受裁罰。異議人到監理站繳納罰款，
    才知道要3 年內禁考，與當時警員告知差距過大，執勤員警
    的作法已嚴重影響到異議人之權益，異議人現行工作已受影
    響，此非我願，請法官大人能參考當時異議人在三義分駐所
    的情況，改減少2 年禁考，裁罰1 年內禁考。
三、經查，本件受處分人即異議人甲○○於96年12月04日晚間10
    時27分，因酒後駕駛0917-HH 號自小客車，在苗栗縣三義鄉
    臺13線雙湖高架橋南邊前，為警員劉和昌查獲其酒後駕車，
    欲對異議人實施酒精測試，異議人拒絕舉發員警對其實施酒
    精測試，而有違反道路交通管理處罰條例第35條4 項之事實
    ，經員警當場舉發，原處分機關並據以上開條例裁決異議人
    罰鍰新台幣6 萬元，吊銷駕駛執照，並禁考3 年等情，為異
    議人所不爭執（見聲明異議狀），並有苗栗縣警察局96年12
    月4 日苗縣警交字第F00000000 號舉發違反道路交通管理事
    件通知單影本、酒精濃度測試紙各1 份存卷可查，堪認異議
    人於酒後駕車為員警查獲後，確實有拒絕酒精濃度測試之事
    實，原處分機關據援引上開規定，裁處罰鍰6 萬元，吊銷駕
    駛執照、禁考3 年，並無不當。至舉發過程中員警若有告知
    拒絕酒測僅1 年內禁考之情事，惟此部分純屬員警未諳法令
    致發生錯誤告知之行政疏失，並不影響異議人違規之事實及
    依法舉發之效力，併此敘明。另異議人指稱其所有之駕駛執
    照已於96年12月5 日被吊銷乙節，按聲明異議事件除法院已
    依職權或依原處罰機關或受處分人之聲請，有停止執行之裁
    定外，原裁決依下列規定處理之：三、原裁決吊銷汽車牌照
    、駕駛執照或廢止計程車駕駛人執業登記者，應暫予保管各
    該應受吊銷或廢止處分之證、照。前項各款，應俟法院裁定
    確定後，依其裁定執行，違反道路交通管理事件統一裁罰基
    準及處理細則第66條第1 項第3 款、第2 項定有明文，且經
    經本院調閱公路監理電腦資料檔案，復查無異議人駕駛執照
    業經吊銷之紀錄，有汽車駕駛人駕駛執照電腦列印資料1 份
    在卷可稽，前開異議理由，顯有誤會，亦無可採。
四、綜上所述，異議人違規事證明確，所辯無非卸責之詞，委無
    足採，異議人確有原處分機關認定之違規情事，是原處分機
    關為前開裁決，核無不當。異議人之異議為無理由，應予駁
    回。
據上論斷，應依道路交通案件處理辦法第19條，裁定如主文。
中    華    民    國    97    年    6     月    11    日
                  交通法庭法  官  汪梅芬
以上正本證明與原本無異。
如不服本裁定應於送達後5 日內向本院提出抗告狀。
                          書記官  張馨尹
中    華    民    國    97    年    6     月    11    日


司法院資訊處製作；財團法人民間司法改革基金會備份。
